臺灣高等法院臺中分院刑事裁定
111年度抗字第335號
抗告人  即
聲明異議人  伍政山



上列抗告人因聲明異議案件，不服臺灣彰化地方法院中華民國11
1年3月11日裁定（111年度聲字第293號），提起抗告，本院裁定
如下：
    主  文
抗告駁回。
    理  由
一、抗告人即聲明異議人（下稱抗告人）伍政山抗告意旨詳如附
    件刑事抗告狀所載。
二、按依刑法第51條第5款至第8款所定之刑，併執行之。但應執
    行者為3年以上有期徒刑與拘役時，不執行拘役，同法第51
    條第9款固有明文。惟刑法第51條所規定之數罪併罰，應以
    合於同法第50條之規定為其前提，而第50條之併合處罰規定
    ，則以裁判確定前犯數罪為其要件，若於一罪之裁判確定後
    又犯他罪者，自應於他罪科刑裁判確定後，與前罪應執行之
    刑併予執行，而不得適用刑法第51條所列各款之規定，據以
    定其應執行刑。是以，刑法第51條第9款規定「依第5款至前
    款所定之刑，併執行之。但應執行者為3年以上有期徒刑與
    拘役時，不執行拘役」，係指受刑人於裁判確定前犯數罪，
    經分別宣告有期徒刑及拘役時，合於同法第50條併合處罰之
    規定，且所定之執行刑有3年以上有期徒刑與拘役時，始有
    不執行拘役可言。如係各別犯罪，即應接續執行而非定應執
    行刑之情形，縱所接續執行之刑期已超過3年有期徒刑，且
    有拘役，仍無刑法第51條第9款但書規定之適用。
三、經查：
  ㈠抗告人前因詐欺等案件，先後經臺灣臺北地方法院以110年度
    聲字第792號裁定應執行有期徒刑1年7月確定（如附表一所
    示，下稱第一案）；復因詐欺等案件，經臺灣臺中地方法院
    以110年度聲字第3743號裁定應執行有期徒刑1年4月確定（
    如附表二所示，下稱第二案）；嗣第一案再與另案合併定應
    執行刑，經臺灣高等法院以110年度聲字第4372號裁定應執
    行有期徒刑1年9月確定（如附表三所示，下稱第三案）；又
    因詐欺案件，經臺灣彰化地方法院以109年度簡字第2147號
    判處拘役50日確定，並由臺灣臺中地方檢察署檢察官以110
    年度執助字第516號執行指揮書執行拘役50日等情，此有各
    該定應執行刑裁定書及臺灣高等法院被告前案紀錄表在卷可
    參。
  ㈡本件第二案、第三案，分別經裁定應執行有期徒刑1年4月、1
    年9月，各未逾3年，因不合於數罪併罰要件，即使接續執行
    之刑期合計為有期徒刑3年1月，且有臺灣彰化地方法院109
    年度簡字第2147號判決所判處應執行之拘役50日，揆之上開
    說明，各該有期徒刑與拘役自應併予執行，無刑法第51條第
    9款但書規定之適用。基此，檢察官據以指揮執行該拘役50
    日，自無違法或不當可指。是原裁定駁回抗告人之本件聲明
    異議，核無違誤。抗告意旨謂：第二案、第三案均為同一年
    度之裁判，應係數罪併罰，而非接續執行等語，顯有誤解。
    至抗告意旨指稱第三案裁定係於第二案裁定之前，第三案未
    執行完畢即接續執行第二案，明顯違背法律云云。惟查，第
    一案係於民國110年4月27日裁判終結，臺灣臺北地方檢察署
    檢察官據以執行；第二案係於110年12月3日裁判終結，臺灣
    臺中地方檢察署檢察官於110年12月27日換發指揮書，以110
    年執更字第4653號執行；第三案係於110年12月8日裁判終結
    ，臺灣臺中地方檢察署檢察官於111年1月25日換發指揮書，
    以111年執更助字第52號執行，有臺灣高等法院被告前案紀
    錄表在卷可按。是檢察官依前揭確定裁定之時序指揮執行，
    並無任何違法或不當可言。況此部分之抗告意旨所指，亦無
    礙於本件檢察官指揮執行該拘役50日是否有違法或不當之認
    定。
四、綜上所述，本件抗告人所犯原審法院109年度簡字第2147號
    詐欺案件所處拘役50日，並無刑法第51條第9款但書「不執
    行拘役」之適用，是臺灣臺中地方檢察署檢察官以110年度
    執助字第516號執行指揮書執行上開拘役50日，經核並無違
    法或不當。原裁定因認抗告人聲明異議為無理由，予以裁定
    駁回，並無不合。抗告人猶執前詞指摘原裁定不當，並無理
    由，應予駁回。
據上論結，應依刑事訴訟法第412 條，裁定如主文。
中　　華　　民　　國　　111 　年　　4 　　月　　25　　日
            刑事第五庭    審判長法　官  鄭永玉
　　　　　　　　　　　　        法　官  卓進仕
　　　　　　　　　　　　　      法　官  許文碩
以上正本證明與原本無異。
如不服本裁定，應於收受送達後5日內向本院提出再抗告書狀（
須附繕本）。因疫情而遲誤不變期間，得向法院聲請回復原狀。
                                書記官  林育萱
　　　　　　　　　　　　　　　　
中　　華　　民　　國　　111 　年　　4 　　月　　25　　日
附表一：
編            號          1         2         3 罪            名        詐欺        詐欺     侵占、詐欺 宣     告     刑  有期徒刑3月 有期徒刑5月 有期徒刑2月一次、 有期徒刑3月一次 犯   罪  日   期  104.06.29 107.01.07 107.11.10至107.11.11、 107.11.11 偵查（自訴）機關年  度  案  號  彰化地檢104年度偵字第6191號 臺北地檢108年度偵緝字第915號 臺北地檢108年度偵字第11504、17825號 最後事實審 法        院 彰化地院 臺灣高院 臺北地院  案        號 108年度簡字第1112號 108年度上易字第1884號 108年度審簡字第1827號  判 決  日 期 108.07.15 108.10.31 108.10.29 確定判決 法        院 彰化地院 臺灣高院 臺北地院  案        號 108年度簡字第1112號 108年度上易字第1884號 108年度審簡字第1827號  判決確定日期 108.08.06 108.10.31 108.12.03 是否為得易科罰金之案件         是        是        是 備            註  彰化地檢108年度執字第4104號(編號1至4經臺灣高院109年度聲字第4120號裁定應執行有期徒刑1年1月) 臺北地檢108年度執字第8786號(編號1至4經臺灣高院109年度聲字第4120號裁定應執行有期徒刑1年1月) 臺北地檢108年度執字第8849號(編號1至4經臺灣高院109年度聲字第4120號裁定應執行有期徒刑1年1月) 
編            號          4         5         6 罪            名        詐欺        詐欺       詐欺 宣     告     刑  有期徒刑4月 有期徒刑2月 有期徒刑3月(二次) 犯   罪  日   期  102.10.14 107.10.30 108.03.05、  108.04.14 偵查（自訴）機關年  度  案  號  宜蘭地檢103年度偵緝字第107號 基隆地檢108年度偵字第3985號 臺北地檢108年度偵字第18165號 最後事實審 法        院 臺灣高院 基隆地院 臺北地院  案        號 108年度上易字第1899號 109年度基簡字第1362號 109年度審簡字第2219號  判 決  日 期 108.11.13 109.11.05 109.11.24 確定判決 法        院 臺灣高院 基隆地院 臺北地院  案        號 108年度上易字第1899號 109年度基簡字第1362號 109年度審簡字第2219號  判決確定日期 108.11.13 109.12.07 110.01.05 是否為得易科罰金之案件         是        是        是 備            註  宜蘭地檢109年度執字第220號(編號1至4經臺灣高院109年度聲字第4120號裁定應執行有期徒刑1年1月) 基隆地檢110年度執字第58號 臺北地檢110年度執字第620號(定應執行有期徒刑5月) 
附表二：
編            號          1         2         3 罪            名        詐欺        詐欺       詐欺 宣     告     刑  有期徒刑3月 有期徒刑3月 有期徒刑4月 犯   罪  日   期  109.07.29 107.12.18 108.09.22 偵查（自訴）機關年  度  案  號  臺中地檢109年度偵字第37758號 臺中地檢109年度偵緝字第1223、1228、1229、1230、1231號 臺中地檢109年度偵緝字第1223、1228、1229、1230、1231號 最後事實審 法        院 臺中地院 臺中地院 臺中地院  案        號 110年度簡字第338號 110年度簡字第667號 110年度簡字第667號  判 決  日 期 110.03.30 110.07.28 110.07.28 確定判決 法        院 臺中地院 臺中地院 臺中地院  案        號 110年度簡字第338號 110年度簡字第667號 110年度簡字第667號  判決確定日期 110.05.04 110.08.24 110.08.24 是否為得易科罰金之案件         是        是        是 備            註  臺中地檢110年度執字第6540號 臺中地檢110年度執字第11822號【編號2至6定刑為有期徒刑1年2月】 臺中地檢110年度執字第11822號【編號2至6定刑為有期徒刑1年2月】 
編            號          4         5         6 罪            名        詐欺        詐欺       詐欺 宣     告     刑  有期徒刑4月 有期徒刑4月 有期徒刑4月 犯   罪  日   期  108.10.06 109.05.28 109.06.21 偵查（自訴）機關年  度  案  號  臺中地檢109年度偵緝字第1223、1228、1229、1230、1231號 臺中地檢109年度偵緝字第1223、1228、1229、1230、1231號 臺中地檢109年度偵緝字第1223、1228、1229、1230、1231號 最後事實審 法        院 臺中地院 臺中地院 臺中地院  案        號 110年度簡字第667號 110年度簡字第667號 110年度簡字第667號  判 決  日 期 110.07.28 110.07.28 110.07.28 確定判決 法        院 臺中地院 臺中地院 臺中地院  案        號 110年度簡字第667號 110年度簡字第667號 110年度簡字第667號  判決確定日期 110.08.24 110.08.24 110.08.24 是否為得易科罰金之案件         是        是        是 備            註  臺中地檢110年度執字第11822號【編號2至6定刑為有期徒刑1年2月】 臺中地檢110年度執字第11822號【編號2至6定刑為有期徒刑1年2月】 臺中地檢110年度執字第11822號【編號2至6定刑為有期徒刑1年2月】 
附表三：
編            號          1         2         3 罪            名        詐欺        詐欺       侵占 宣     告     刑  有期徒刑3月 有期徒刑5月 有期徒刑2月 犯   罪  日   期  104.06.29 107.01.07 107.11.10至107.11.11 偵查（自訴）機關年  度  案  號  彰化地檢104年度偵字第6191號 臺北地檢108年度偵緝字第915號 臺北地檢108年度偵字第11504、17825號 最後事實審 法        院 彰化地院 臺灣高院 臺北地院  案        號 108年度簡字第1112號 108年度上易字第1884號 108年度審簡字第1827號  判 決  日 期 108.07.15 108.10.31 108.10.29 確定判決 法        院 彰化地院 臺灣高院 臺北地院  案        號 108年度簡字第1112號 108年度上易字第1884號 108年度審簡字第1827號  判決確定日期 108.08.06 108.10.31 108.12.03 是否為得易科罰金之案件         是        是        是 備            註  臺北地檢110年度執更字第809號(編號1至7已定應執行有期徒刑1年7月) 臺北地檢110年度執更字第809號(編號1至7已定應執行有期徒刑1年7月) 臺北地檢110年度執更字第809號(編號1至7已定應執行有期徒刑1年7月) 
編            號          4         5         6 罪            名        詐欺        詐欺       詐欺 宣     告     刑  有期徒刑3月 有期徒刑4月 有期徒刑2月 犯   罪  日   期  107.11.11 102.10.14 107.10.30 偵查（自訴）機關年  度  案  號  臺北地檢108年度偵字第11504、17825號 宜蘭地檢103年度偵緝字第107號 基隆地檢108年度偵字第3985號 最後事實審 法        院 臺北地院 臺灣高院 基隆地院  案        號 108年度審簡字第1827號 108年度上易字第1899號 109年度基簡字第1362號  判 決  日 期 108.10.29 108.11.13 109.11.05 確定判決 法        院 臺北地院 臺灣高院 基隆地院  案        號 108年度審簡字第1827號 108年度上易字第1899號 109年度基簡字第1362號  判決確定日期 108.12.03 108.11.13 109.12.07 是否為得易科罰金之案件         是        是        是 備            註  臺北地檢110年度執更字第809號(編號1至7已定應執行有期徒刑1年7月) 臺北地檢110年度執更字第809號(編號1至7已定應執行有期徒刑1年7月) 臺北地檢110年度執更字第809號(編號1至7已定應執行有期徒刑1年7月) 
編            號          7         8  罪            名        詐欺       詐欺  宣     告     刑  有期徒刑3月(二次) 有期徒刑3月  犯   罪  日   期  108.03.05、  108.04.14 108.04.12  偵查（自訴）機關年  度  案  號  臺北地檢108年度偵字第18165號 士林地檢108年度偵字第10875號  最後事實審 法        院 臺北地院 臺灣高院   案        號 109年度審簡字第2219號 109年度上易字第2527號   判 決  日 期 109.11.24 110.05.27  確定判決 法        院 臺北地院 臺灣高院   案        號 109年度審簡字第2219號 109年度上易字第2527號   判決確定日期 110.01.05 110.05.27  是否為得易科罰金之案件         是        是  備            註  臺北地檢110年度執更字第809號(編號1至7已定應執行有期徒刑1年7月) 士林地檢110年度執字第2965號